臺灣高等法院刑事判決
109年度上訴字第3067號
上  訴  人  
即  被  告  陳加倫



上列上訴人因洗錢防制法等案件，不服臺灣宜蘭地方法院109年
度訴字第123號，中華民國109年6月30日第一審判決（起訴案號
：臺灣宜蘭地方檢察署108年度偵緝字第298號），提起上訴，本
院判決如下：
    主  文
上訴駁回。
    事  實
一、陳加倫知悉金融機構帳戶係個人理財之重要工具，為個人財
    產、信用之重要表徵，且依其社會經驗，應有相當之智識程
    度，可預見將自己申請開立之銀行帳戶提供予不相識之人使
    用，有供作財產犯罪用途之可能，明知金融機構帳戶為個人
    信用之表徵，具有一身專屬性質，在金融機構開立帳戶並無
    特殊條件限制，任何人均可至不同金融機構申請開立多數帳
    戶使用，竟基於縱生此結果亦不違背其本意之幫助他人詐欺
    取財之不確定故意，於民國107年9月間某日，透過通訊軟體
    LINE與真實姓名年籍不詳自稱「錢建豪」之人聯繫，並於同
    年月間某日，在臺中麗寶樂園附近某統一超傷，將其所申辦
    之第一商業銀行宜蘭分行帳號00000000000 號帳戶（下稱第
    一銀行帳戶）以及合作金庫銀行宜蘭分行帳號000000000000
    0 號帳戶（下稱合庫銀行帳戶）之存摺、提款卡交付予真實
    姓名年籍不詳之「李姓女子」，並以不詳方式將上開2 帳戶
    之密碼提供予「錢建豪」使用，而容任「錢建豪」所屬之詐
    欺集團（無證據證明為3 人以上）使用上開金融帳戶遂行犯
    罪。嗣該詐欺集團成員取得上開2 金融帳戶之存摺、提款卡
    及密碼後，共同意圖為自己不法之所有，基於詐欺取財之犯
    意，分別為下列犯行：
  ㈠於同年月21日上午11時30分許，致電李清福，佯裝李清福之
    友人謝奇峰，因急需用錢需向其借款，致李清福陷於錯誤，
    依對方指示，於同日上午11時53分許，至雲林縣○○鎮○○路00
    號之北港北辰郵局，以臨櫃匯款方式，匯款新臺幣（下同）
    150,000 元至陳加倫前揭合庫帳戶內，旋遭詐欺集團成員提
    領殆盡。
  ㈡於同年月21日下午1 時許，致電王祝，佯裝王祝之姪女謝雅
    慧，因急需用錢需向其借款，致王祝陷於錯誤，依對方指示
    ，於同日下午2時55 分許，至彰化縣○○鎮○○路○段000號之和
    美鎮農會，以臨櫃匯款方式，匯款100,000元至陳加倫前揭
    第一帳戶內，旋遭詐欺集團成員提領殆盡。
　㈢嗣因李清福、王祝發覺受騙報警處理，始循線查悉上情。
二、案經王祝、李清福訴由嘉義縣政府警察局民雄分局報告臺灣
    嘉義地方檢察署檢察官偵查後聲請簡易判決處刑，經臺灣嘉
    義地方法院諭知管轄錯誤判決並移送臺灣宜蘭地方法院。
    理  由
壹、證據能力
一、下列所引具傳聞性質之各項供述證據，經依法調查後，上訴
    人即被告陳加倫未於言詞辯論終結前，就證據能力部分有所
    異議，復查無該等證據有違背法定程序取得或顯不可信之情
    狀，依刑事訴訟法159條之5規定，應有證據能力；
二、本件認定事實所引用之非供述證據，並無證據證明係公務員
    違背法定程序所取得，亦無刑事訴訟法第159條之4顯有不可
    信之情況與不得作為證據之情形，且經本院於審判程序依法
    進行證據之調查、辯論，被告於訴訟上之程序權即已受保障
    ，自得為判斷之依據。
貳、實體部分
一、訊據上訴人即被告陳加倫固坦承有於上開時地將其所申辦之
    上開2 帳戶之存摺、提款卡，交予真實姓名年籍不詳自稱「
    錢建豪」之人所屬詐欺集團使用之事實，惟矢口否認有何幫
    助詐欺取財犯行，辯稱：我是急需用錢才要借錢才提供帳戶
    ，不知道對方會拿去作為騙錢匯款帳戶，忘記有無提供密碼
    給對方云云。經查：
　㈠被告將其所有上開2 帳戶之存摺、提款卡，依據「錢建豪」
    之指示，以當面交付之方式，交付予「李姓女子」收受，並
    以不詳方式將上開2 帳戶之密碼提供予「錢建豪」，而為「
    錢建豪」所屬之詐欺集團以上開2 帳戶作為詐騙告訴人李清
    福、王祝之用，該詐騙集團分別以佯裝告訴人李清福戶之友
    人、告訴人王祝之姪女，表示需要借款之方式，致告訴人2
    人陷於錯誤，分別匯款150,000 元至上開合庫帳戶、100,00
    0 元至上開第一帳戶內，該款項皆旋遭詐欺集團成員提領一
    空等情，業據被告於偵查中、臺灣嘉義地方法院、原審及本
    院審理程序中所不爭執（見臺灣嘉義地方檢察署108年度偵
    緝字第298號卷〈下稱偵卷〉第15頁；臺灣嘉義地方法院108年
    度金訴字第133號卷〈下稱嘉院卷〉第27頁至第31頁、第137頁
    至第142頁；原審卷第45頁至第46頁、第66頁至第67頁；本
    院卷第62頁），核與證人即告訴人林清福之妻林春綢、證人
    即告訴人王祝於警詢時所證述之情節相符（見嘉義縣警察局
    民雄分局嘉民警偵字第1080004174號卷〈下稱警卷〉第1頁至
    第8頁），並有郵政跨行匯款申請書、內政部警政署反詐騙
    諮詢專業紀錄表、雲林縣政府警察局北港分局北辰派出所受
    理詐騙帳戶通報警示簡便格式表、受理各類案件紀錄表、受
    理刑事案件報案三聯單、金融機構聯防機制通報單、被告上
    開合庫帳戶開戶登錄單及交易明細各1 份、被害人李清福手
    機翻拍照片3張（見警卷第9頁至第11頁、第15頁、第17頁至
    第19頁、第21頁、第23頁、第26頁至第28頁、第30頁）、農
    會匯款申請書、內政部警政署反詐騙諮詢專業紀錄表、彰化
    縣政府警察局和美分局大霞派出所受理詐騙帳戶通報警示簡
    便格式表、受理各類案件紀錄表、受理刑事案件報案三聯單
    、金融機構聯防機制通報單、被告上開第一帳戶開戶資料及
    歷史交易明細表各 1份、被告LINE通訊軟體對話紀錄擷取圖
    片6 張（見警卷第12頁至第14頁、第16頁、第22頁、第24頁
    至第25頁、第29頁、第31頁；嘉院卷第45頁至第55頁），此
    部分事實，首堪認定。據此，被告所申設之合庫銀行、第一
    銀行帳戶，業經詐欺集團取得，並以之做為取得詐欺取財犯
    罪所得之存、提、匯款工具乙情，堪以認定。
　㈡被告辯稱：我是急需用錢才要借錢才提供帳戶，不知道對方
    會拿去作為騙錢匯款帳戶，不知有無提供密碼給對方云云。
    然查：　
　1.觀諸被告與「錢建豪」之通訊軟體LINE對話紀錄，「錢建豪
    」並未告知自身之聯絡方式及來歷，被告即將上開帳戶資料
    提供與「錢建豪」所屬詐騙集團等節（見嘉院卷第45頁至第
    55頁），可見被告對於「錢建豪」之真實年籍、來歷及背景
    均不清楚，且其聯繫「錢建豪」欲辦理借款事宜時，並未提
    供任何財力證明以供徵信之用，亦未簽立任何申辦文書或借
    款契約，且被告未曾就「錢建豪」之背景、任職公司（機構
    ）、地址、承辦業務內容、取得資金來源等細節詳加詢問後
    查證，即逕自提供上開2帳戶之存摺、提款卡及密碼予「錢
    建豪」，此已核與一般貸款實務之必要流程有違，且「錢建
    豪」並未針對被告之工作收入狀況、資力、還款能力採取任
    何求證或徵信舉動，亦未詢及被告得否提供借款擔保、後續
    如何進行對保程序，乃至於議定簽約之內容，即貿然稱得貸
    款予被告，並僅要求被告提供無任何擔保價值之帳戶資料，
    顯與金融機構或民間借貸放款實務之運作及風險管理模式迥
    然有異，自屬可疑。
　2.被告係將上開帳戶之存摺及提款卡，以當面交付之方式，予
    「李姓女子」收受乙情，業如前述，可見被告提供上開帳戶
    之存摺及提款卡之收件對象，並非「錢建豪」或以辦理代書
    、金融業務為名之公司行號或銀行。佐以被告於前揭LINE對
    話紀錄中，均未曾詢問「錢建豪」關於收受其交付上開帳戶
    資料者為何人，亦不知悉該人之電話為何，堪認被告依真實
    年籍、來歷均不詳之「錢建豪」指示，將足徵個人信用、具
    一身專屬性質之帳戶資料交付時，未曾詢問或確認收件人「
    李姓女子」之真實身分、聯絡方式等相關資訊，以確認「錢
    建豪」能透過收件人「李姓女子」取得前揭帳戶資料，俾利
    後續貸得約定之款項，顯見被告對於自身帳戶資料交由他人
    使用之經過全然不在意，亦未採取任何足資保障自身權益之
    因應措施，自不合於社會交易常情。綜觀被告與「錢建豪」
    接洽及後續交付帳戶資料之種種與正規借貸程序相悖之舉，
    均足使被告得悉「錢建豪」所稱提供上開帳戶資料以利貸款
    等說詞均非實情，被告就其所提供之帳戶存、提所需資料，
    恐為收受者用以從事不法目的使用乙節，自非毫無預見。
  3.復衡酌被告提供合庫、第一帳戶資料予「錢建豪」、「李姓
    女子」時，該合庫銀行帳戶內之餘額為0 元、第一銀行帳戶
    內之餘額為44 元，業據被告供承在卷（見嘉院卷第137頁至
    第142 頁），並有該合庫銀行帳戶之交易明細、第一銀行帳
    戶之歷史交易明細表各1 份存卷可考（見警卷第11頁、第14
    頁），被告選擇提供上開2 帳戶予「錢建豪」使用，顯係斟
    酌該等帳戶內餘額甚少，平時亦甚少使用，縱該2 帳戶內原
    有之款項遭人領取，所受損失亦屬輕微，此與一般出售、提
    供帳戶資料者，為減少日後無法取回帳戶所生損失，多會提
    供帳戶內款項餘額較低之帳戶等情形相似，益徵被告主觀上
    存有可能申辦借款成功，亦有可能遭他人騙取帳戶使用，但
    因自己所受損害有限，不妨姑且一試之僥倖心態，而不甚在
    意；甚且容任素未謀面亦毫不相識之第三人對其上開2 帳戶
    為支配使用等情，至為灼然。被告上開辯稱，委無足採。
　㈢被告復否認主觀上有幫助詐欺之不確定故意云云。惟按行為
    人有無犯罪之故意（含直接故意或間接故意），乃個人內在
    之心理狀態，行為人本人知之最詳，至於法院則須從行為人
    之外在表徵及其行為時之客觀情況，依經驗法則審慎斟酌研
    斷，方能發現真實。且持有金融帳戶帳號暨帳戶之存摺、提
    款卡及密碼，不問是否為帳戶本人，即可為匯入、提領該金
    融帳戶內款項之處分行為，實為一般常識，被告曾持有、使
    用前開帳戶，對此理當知之甚詳；又現今詐欺犯或不法份子
    為掩飾其不法獲利行徑，避免執法人員之追訴處罰，常誘使
    一般民眾提供金融機構帳戶之提款卡及密碼，渠等再以此帳
    戶供作對外詐騙或其他各種財產犯罪之不法用途使用等情事
    ，業經電視新聞、報章雜誌及網路等大眾傳播媒體多所披露
    ，政府亦極力宣導，被告於案發時為成年人，且自承具有國
    中畢業之智識程度，且迄今已有多年之工作經驗，曾從事加
    油站、牛排館、看護、書店店員等情，業據被告於原審及本
    院審理時供承明確（見原審卷第66頁、本院卷第64頁），被
    告係成年、受有正常教育且智力成熟之人，至少可認被告已
    知悉有詐欺份子常利用他人金融帳戶作為詐欺工具，詎被告
    猶任意交付前開可供存取帳戶款項之自己帳戶存摺、提款卡
    及密碼予不詳身分之人，可見被告交付帳戶存摺、提款卡及
    密碼時，即有供他人任意使用該等帳戶存提款項，而不以為
    意之意思之不確定故意甚明。承上，足見被告前揭2 帳戶已
    為詐欺集團所能任意控制，詐欺集團非但知悉該2 帳戶之密
    碼，並確信該等帳戶不致為被告隨時辦理掛失止付，顯見詐
    欺集團成員對於使用被告前揭2 帳戶及提款卡，有相當之把
    握，揆諸前揭說明，實可認被告主動提供上開2 帳戶之存摺
    、提款卡及密碼予他人使用。
  ㈣再者，金融機構帳戶為個人理財工具，極具專屬性，一般人
    不致隨意出借或借用他人帳戶使用，且金融機構開立帳戶多
    無特殊限制，一般民眾皆得以存入最低開戶金額之方式申請
    之。一般人可在不同之金融機構申請多數之存款帳戶使用，
    此乃眾所週知之事實，如非供作不法用途，任何人大可以自
    己名義申請開戶，實毋須使用他人帳戶；又依現今金融機構
    信用貸款實務，除須提供個人之身分證明文件當面核對外，
    並應敘明及提出其個人之工作狀況、收入金額及相關之財力
    證明資料（如工作證明、扣繳憑單等），金融機構透過徵信
    調查申請人之債信後，以評估是否放款以及放款額度，自無
    要求申貸人提供帳戶存摺及金融卡、密碼之必要，且倘若貸
    款人債信不良，並已達金融機構無法承擔風險之程度時，任
    何人均無法貸得款項，委託他人代辦時亦然；是依一般人之
    社會生活經驗，借貸者若見他人不以其還款能力之相關資料
    作為判斷貸款與否之認定，亦不要求提供抵押或擔保品，反
    而要求借貸者交付與貸款無關之金融帳戶存摺、金融卡及密
    碼，衡情借貸者對於該等銀行帳戶可能供他人作為財產犯罪
    之不法目的使用，當有合理之預期。查本件被告除提供上開
    二銀行帳戶之存摺、提款卡及密碼外，並無提供其他財力證
    明資料予對方，足認被告應已知悉對方並非正當之貸款代辦
    業者，益徵被告就上開帳戶供作不法用途，自有預見。
  ㈤勾稽上開事證，被告所辯係為辦理貸款始依指示交付系爭帳
    戶資料云云，自無可採。參以被告在交付上開帳戶資料予對
    方後，其對於上開帳戶遭人利用以之作為詐欺犯罪受款、提
    領之不法使用，並使被害人因詐騙而受有財產損失之結果，
    應有所預見，然因需錢孔急，涉險為之，因自己帳戶內僅餘
    極少款項，亦不致蒙受金錢損失，乃對於所預見該等帳戶工
    具淪為他人使用之可能性，不以為意，而將自己之帳戶資料
    交予不詳之人，該等心態所呈現之主觀惡意，自應解為有容
    任詐欺犯罪因其助力而發生之意思，縱被告提出上開LINE對
    話紀錄，僅能證明被告確實有金錢之需，然借貸對象並非「
    錢建豪」，自難為被告有利認定之依據，而無從解免於被告
    主觀上有提供其帳戶犯幫助詐欺取財罪之不確定故意。
　㈥綜上所述，本案事證已臻明確，被告所辯並不足採，被告犯
    行洵堪認定，應依法論科。
二、論罪：
　㈠按刑法上之幫助犯，係對於犯罪與正犯有共同之認識，以幫
    助之意思，對於正犯資以助力，而未參與實行犯罪之行為者
    而言（最高法院49年台上字第77號判例、75年度台上字第15
    09號、88年度台上字第1270號裁判意旨參照）。是如未參與
    實施犯罪構成要件之行為，且係出於幫助之意思提供助力，
    即屬幫助犯，而非共同正犯。查被告提供上開二帳戶資料供
    「錢建豪」之人使用，使告訴人2人因被詐騙集團詐騙而將
    款項匯入上開帳戶，被告僅為他人之詐欺取財犯行提供助力
    ，尚無證據足以證明被告係以自己實施詐欺取財犯罪之意思
    ，或與他人為詐欺取財犯罪之犯意聯絡，或有直接參與詐欺
    取財犯罪構成要件行為分擔等情事。核被告所為，係犯刑法
    第30條第1項、第339條第1項幫助詐欺取財罪。被告係以一
    提供上開2 帳戶之存摺、提款卡及密碼之幫助行為，同時幫
    助詐欺集團成員對告訴人2 人實施詐欺取財之犯行，係屬一
    行為同時觸犯數幫助詐欺取財之想像競合犯，應依刑法第55
    條之規定，從一重處斷。
　㈡被告為犯罪構成要件以外之行為而幫助他人犯罪，為幫助犯
    ，得依刑法第30條第2 項規定按正犯之刑減輕之。另本案並
    無法證明撥打電話予告訴人之詐騙集團成員均為不同人外，
    復無其他證據證明出面領款者與撥打電話者不同，自難認該
    詐騙集團成員在3人以上，而犯刑法第339條之4第1項第2款
    之罪，併此敘明。
  ㈢沒收部分：
    至告訴人2人雖因遭詐騙而分別將款項匯入被告之合庫行、
    第一銀行帳戶，惟該等款項於匯入後，皆旋遭詐騙集團成員
    提領一空，有合庫銀行帳戶之交易明細、第一銀行帳戶之歷
    史交易明細表各1 份附卷可稽（見警卷第11頁、第14頁），
    且依現存證據資料，亦無從證明被告有分得該等款項之情形
    ，本院自無從為沒收宣告之諭知。
三、不另為無罪之諭知：
  ㈠公訴意旨另以：被告陳加倫前揭提供上開帳戶存摺、提款卡
    及密碼之行為，亦涉犯洗錢防制法第2條第2款，而犯同法第
    14條第1項之洗錢罪嫌云云。
  ㈡經查：
    按洗錢防制法第2條規定：「本法所稱洗錢，指下列行為：
    一意圖掩飾或隱匿特定犯罪所得來源，或使他人逃避刑事追
    訴，而移轉或變更特定犯罪所得。二掩飾或隱匿特定犯罪所
    得之本質、來源、去向、所在、所有權、處分權或其他權益
    者。三收受、持有或使用他人之特定犯罪所得。」而本條所
    稱之特定犯罪，依同法第3條第2款之規定，固包括刑法第33
    9條之詐欺取財罪在內。惟：
  1.就繼受外國法律所制訂之法律條文，於解釋時應探究所繼受
    的法律及其所參考的資料，並參酌法律制定的立法理由、沿
    革及其他相關事項，不拘泥於法律條文的字句，依據一般推
    理的原則，而為論理解釋，以探求法律的真義。且若法律所
    規定的文義有多種解釋可能，而無從以字義表面加以釐清時
    ，於必要時應依據立法目的予以目的性的限縮，始能正確適
    用法律。
  2.洗錢防制法第2條修正之立法說明，固已敘及洗錢防制法第2
    條之修正理由第1點係提及參採聯合國禁止非法販運麻醉藥
    品和精神藥物公約（the United Nations Convention agai
     -nst Illicit Traffic in Narcotic Drugs and Psychotr
    o -pic Substances，以下簡稱維也納公約）及聯合國打擊
    跨國有組織犯罪公約（the United Nations Convention ag
    ainst Transnational Organized Crime）之洗錢行為定義
    ，修正本條，修正理由第3 點則提及參採維也納公約第3條
    第1 項第b 款第ii目規定洗錢行為態樣，包含隱匿或掩飾該
    財產的真實性質、來源、所在地、處置、轉移、相關的權利
    或所有權之洗錢類型，並以例示方式列舉洗錢類型。是於適
    用前揭立法說明所列舉之洗錢類型時，因所列舉之行為態樣
    有主觀構成要件上有所歧異，以所列類型而言，其中第3種
    類型以「知悉他人」為要件，其餘則無類此規定，致使修正
    後洗錢防制法第2 條解釋適用有多種可能，是應探究所繼受
    的維也納公約、聯合國打擊跨國有組織犯罪公約及FATF40項
    建議內容以探求法律的真義。
  3.而依維也納公約第3條第1項第b款第ii目，其原文為「The c
    oncealment or disguise of the true nature, source, l
    ocation,disposition, movement, rights with respect t
    o, or ownership of property, knowing that such prop-
    erty is derived from an offence or offences establi 
    -shed in accordance with subparagraph(a) of this par
    agraph or from an act of participation in such an of
    fenceor offences;」其中「knowing that such propert-y
     is derived from an offence...」用語，明定行為人必須
    「明知財產得自按本款（a）項確定的犯罪或參與此種犯罪
    的行為...」，有該公約中英文版內容可佐（參見https ://
    www.unodc.org/unodc/en/com missions/CND/conventio ns
    .html）；至於聯合國打擊跨國有組織犯罪公約有關洗錢行
    為立法建議，則見於第6條第1項第a款第i目、第ii目，其中
    亦使用「knowing that such property is the proceeds o
    f crime」，其中文版內容則明訂「明知財產為犯罪所得,為
    隱瞞...」、「明知財產為犯罪所得而隱瞞」，亦有該公約
    中英文版內容可佐（參見https://www.unodc.org/unodc/en
     /organized-crime/intro/UNTO C.html#Fulltext）。另前
    揭立法理由所引用之FATA40項建議中之第3項，係要求依據
    前揭維也納公約、聯合國打擊跨國有組織犯罪公約建立防制
    洗錢行為處罰體系，並於該項詮釋部分提及，「The intent
     and knowledge required to prove the offence of mone
    y laundering may be inferred from objective factual 
    circumstances...」，亦即得由客觀事實推論證明洗錢犯罪
    所需的「意圖及知悉」的主觀犯意。從而，在特定犯罪尚未
    發生，或犯罪所得即洗錢標的尚未產生時，單純提供帳戶之
    人因未能確定且明知特定犯罪已存在，亦無從明知洗錢標的
    財產為犯罪所得，則與上開2公約所規定之定義不符。
  4.現行洗錢防制法既係參酌上開2 公約而定，亦應以行為人確
    定且明知特定犯罪已發生，或已產生洗錢標的，而為第2 條
    所定行為，始構成洗錢行為，故該條修正理由第3 點所舉之
    行為態樣有關「提供帳戶以掩飾不法所得之去向，例如：販
    售帳戶予他人使用」，亦應基於目的性限縮，依據所繼受之
    維也納公約、聯合國打擊跨國有組織犯罪公約，亦即行為人
    需於明知特定犯罪已發生，或犯罪所得即洗錢標的已產生時
    ，且財產為犯罪所得，而提供帳戶以掩飾或隱匿不法所得，
    方屬洗錢防制法第2 條第2 款所稱之洗錢類型，亦即必須先
    有犯罪所得或利益，事後再加以掩飾或隱匿，始該當於本法
    所稱洗錢行為。且按洗錢行為之防制，旨在打擊犯罪，促進
    金流之透明，防止洗錢者利用洗錢活動掩飾或隱匿特定犯罪
    所得財物或利益，妨礙犯罪之追查及打擊。因此，是否為洗
    錢行為，自應就犯罪全部過程加以觀察，不僅須行為人客觀
    上有掩飾或隱匿特定犯罪不法所得之洗錢作為，主觀上更須
    具有意圖且知悉特定犯罪已發生，或已產生洗錢標的，而為
    掩飾或隱匿之洗錢犯意，始克相當。 
  5.本件詐騙集團成員係於告訴人2人，分別將錢款匯入被告所
    提供之本案第一銀行帳戶、合庫銀行帳戶後，再自上開銀行
    帳戶將各該筆款項直接領出使用，故被告提供本案第一銀行
    帳戶、合庫銀行帳戶時，告訴人2人尚未遭詐欺集團成員詐
    騙匯入款項，亦即當時尚無特定犯罪產生不法金流之事實，
    被告自非明知財產為犯罪所得，無由為洗錢之行為；至詐騙
    集團成員自本案第一銀行帳戶、合庫銀行帳戶內直接領出贓
    款，雖因此發生掩飾或隱匿贓款去向或所在之效果，惟此應
    係詐欺取財犯罪既遂之結果。則該詐騙集團成員及被告有無
    欲藉由本案第一銀行帳戶、合庫銀行帳戶洗錢，使各該筆贓
    款經由與本案第一銀行帳戶、合庫銀行帳戶內其他款項混同
    ，或自本案第一銀行帳戶、合庫銀行帳戶流出而為各種交易
    後再流入本案第一銀行帳戶、合庫銀行帳戶，以轉換成為合
    法來源；以及贓款未經上開清洗行為（money laundering）
    ，即旋為詐欺集團自本案第一銀行帳戶、合庫銀行帳戶內領
    出，是否改變了詐欺犯罪所得之本質、來源、去向、所在、
    所有權、處分權或其他權益，而掩飾或切斷犯罪所得來源與
    犯罪之關聯性，致構成洗錢行為，已屬有疑。此部分本應為
    無罪之諭知，惟公訴意旨認此部分若成立洗錢罪，與前開認
    定有罪之幫助詐欺取財罪間，有想像競合犯之裁判上一罪之
    關係，爰不另為無罪之諭知。
四、駁回被告上訴之理由：
　㈠原審以被告犯行明確，而適用刑法第30條第1項、第339條第1
    項之幫助詐欺取財罪等規定，並說明審酌被告前於101年間
    ，因詐欺案件，經本院以101年度簡字第331號判處有期徒刑
    4月確定，並於102年1月2 日易科罰金執行完畢，此有本院
    被告前案紀錄表在卷可參，素行難謂良好，其猶未知警惕，
    並非毫無智識程度及社會經驗之成年人，可預見任意提供個
    人專屬性極高之金融帳戶資料予他人，可能遭詐騙集團成員
    利用為詐欺等不法犯罪之工具，卻為滿足個人可能可獲貸款
    之利益，率然將上開2 帳戶之存摺、提款卡及密碼提供他人
    使用，致使上開2 帳戶終被利用為他人犯詐欺取財罪之人頭
    帳戶，造成被害人及告訴人受騙而受有財產上損失，並使詐
    騙集團恃以實施詐欺犯罪，致執法人員難以追查詐欺取財犯
    罪正犯之真實身分，造成犯罪偵查困難，幕後犯罪者得以逍
    遙法外，嚴重擾亂社會正常交易秩序，所為實屬不該，雖有
    意與被害人、告訴人和解，然迄今尚未與被害人、告訴人和
    解、賠償損害，所為實屬不該，惟念被告未實際參與詐欺取
    財犯行，並兼衡其於警詢中自陳家庭經濟情形為勉持之生活
    狀況、國中畢業之智識程度，暨犯後否認犯行之態度等一切
    情狀，量處有期徒刑5月，並諭知易科罰金之折算標準。經
    核原判決認事用法，洵無違誤，量刑亦屬妥適。
　㈡被告上訴意旨略以：我是急需用錢才要借錢才提供帳戶，不
    知道對方會拿去作為騙錢匯款帳戶，我也是受害人，現在從
    事看護工作收入有限，請不要判那麼重的刑度云云。惟查：
    被告確有本件幫助詐欺取財犯行，其所辯不足採信，業經指
    駁如前，被告上訴意旨就原審依職權為證據取捨及心證形成
    之事項反覆爭執，洵無理由，應予駁回。
據上論斷，應依刑事訴訟法第368條，判決如主文。　　
本案經檢察官吳咨泓提起公訴，檢察官蘇佩鈺到庭執行職務。
中　　華　　民　　國　　109 　年　　11　　月　　12　　日
                  刑事第二十五庭審判長法　官  邱滋杉
                                      法　官  文家倩
                                      法　官  陳彥年
以上正本證明與原本無異。
被告不得上訴。
檢察官如不服本判決，應於收受送達後20日內向本院提出上訴書
狀，惟須受刑事妥速審判法第9條限制。其未敘述上訴之理由者
，並得於提起上訴後20日內向本院補提理由書(均須按他造當事
人之人數附繕本)「切勿逕送上級法院」。
刑事妥速審判法第9條：
除前條情形外，第二審法院維持第一審所為無罪判決，提起上訴
之理由，以下列事項為限：
一、判決所適用之法令牴觸憲法。
二、判決違背司法院解釋。
三、判決違背判例。
刑事訴訟法第 377 條至第 379 條、第 393 條第 1 款之規定，
於前項案件之審理，不適用之。
                                      書記官  陳淑婷
中　　華　　民　　國　　109 　年　　11　　月　　12　　日
附錄：本案論罪科刑法條全文　　　　　　　　　　　　　　  
中華民國刑法第339條
意圖為自己或第三人不法之所有，以詐術使人將本人或第三人之
物交付者，處5年以下有期徒刑、拘役或科或併科50萬元以下罰
金。
以前項方法得財產上不法之利益或使第三人得之者，亦同。
前二項之未遂犯罰之。